

Pauline Ballet

Je suis Pauline Ballet, j'envisage actuellement une reconversion professionnelle, motivée par mon désir de me mettre au défi et de sortir de ma zone de confort afin d'explorer de nouvelles opportunités et de développer de nouvelles compétences.

Ma carrière s'est construite sur une solide expertise dans le domaine du conseil et de la satisfaction clientèle. Je crois fermement en l'importance de comprendre et d'écouter les besoins des usagés pour fournir un service de qualité.

Je suis à l'aise avec les outils informatiques, ce qui me permet d'apprendre rapidement à maîtriser les logiciels nécessaires à mon poste. Cela contribue à mon efficacité et à ma productivité dans l'exécution de mes tâches quotidiennes.



Permis B



06 33 31 76 76



paulineballetpro@gmail.com



29 A boulevard Laennec 22000 Saint-Brieuc

FORMATIONS

OpenClassRoom

Développeur WordPress décembre 2023 - mars 2023

FormaSE0

Référencement local Janvier - Février 2023

CCI Saint-Brieuc

BTS management des Unités Commerciales en alternance 2015 - 2013

CFA Saint-Jouan des Guérêts

Bac pro commerce en alternance 2013 - 2011

CENTRE D'INTERÊT

- nage en eau libre toute l'année
- cuisine
- active dans l'école associative de mes enfants

COMPÉTENCES

- Relation client
- Maîtrise des outils informatiques
- Satisfaction de la clientèle
- Gestion des stocks
- Analyse des ventes
- wordpress
- seo

QUALITÉS

- Sens de l'équipe
- Bon relationnel
- Capacité d'analyse
- Ecoute active
- Empathie
- Organisation

EXPÉRIENCE PROFESSIONNELLE

Responsable de rayon fruits et légumes

Saint-Brieuc | Biocoop la Gambille | Septembre 2013 - Octobre 2022

- Gestion de caisse et réalisation des dépôts
- Gestion des stocks, passation de commandes et supervision des marges
- Conseil et satisfaction clientèle
- Mise en avant du rayon et des produits

Apprentie en commerce de proximité

Plancoët | Votre marché | Juillet 2011 - Aout 2013

- Gestion en autonomie du point de vente
- Animations commerciales
- Gestion des stocks et passation de commande

COMPÉTENCES INFORMATIQUES











